---
title:  Projeto da disciplina - Séries Temporais
author: Claudia Tanaka (claudia.tanaka@al.infnet.edu.br)
date:   "Atualizado em `r format(Sys.time(), '%d/%m/%Y')`"

output:
  html_notebook:
    toc: yes
    toc_depth: 4
    toc_float: yes
---

*Desenvolvido em R versão 4.3.2 (2023-10-31 ucrt)*

```{r setup, include=FALSE}
knitr::opts_chunk$set( message=FALSE, warning=FALSE )
options(scipen=999) # "Desliga" notação científica. 

# PACOTES 
library(tidyverse)

# PRETTY DOC
library(gt)
library(patchwork)

theme_set(theme_light())
theme_update(
  panel.grid.minor = element_blank(),
  plot.title = element_text(size = 12, colour = "gray30", face = "bold"),
  plot.subtitle = element_text(face = 'italic', colour = "gray50", size = 10),
  plot.caption = element_text(colour = "gray50", hjust=0, size = 8),
  legend.title = element_blank(),
)
```


\

# Introdução

Nessa disciplina, aprofundamos nossos conhecimentos em séries temporais, tarefa que é extremamente importante para o dia-a-dia de um cientista de dados. Agora iremos validar nosso conhecimento. 

Para a realização desse trabalho, será necessário utilizar a plataforma Knime e seus componentes para análise de séries temporais. Para tal, será necessário ter Python instalado em sua máquina e fazer a integração com a plataforma (sugestão: Anaconda)

Escolha uma base de dados para realizar esse projeto. Essa base de dados será utilizada durante toda sua análise. Essa base necessita ter 2 (ou mais) variáveis de interesse. Fundamental que a ordem das entradas seja importante (uma das entradas é sequencial ou temporal). Caso você tenha dificuldade para escolher uma base, a professora da disciplina irá designar para você.

\

# P01 Knime/Python XXX

\

No relatório final, anexe um printscreen evidenciando que o Knime está funcionando com os componentes e integrado com Python

\

# P02 Base XXX

\

Explique a motivação de uso da base escolhida. Quais perguntas (problemas) são respondidos nessa base com o uso de séries temporais? Cite ao menos duas perguntas. 

\

# P03 Variáveis XXX

\

Descreva as variáveis presentes na base. Quais são as variáveis? Quais são os tipos de variáveis (discreta, categórica, contínua)? Quais são as médias e desvios padrões?

\

# P04 Conceitos XXX

\

Com suas palavras explique:\

\

**a. Processo estocástico**

XXXXXXXXXXXXXXXXXXXXXXXXXXXXXXXX

\

**b. Processo determinístico**

XXXXXXXXXXXXXXXXXXXXXXXXXXXXXXXX

\


**c. Sazonalidade estocástica**

XXXXXXXXXXXXXXXXXXXXXXXXXXXXXXXX

\


**d. Sazonalidade determinística**

XXXXXXXXXXXXXXXXXXXXXXXXXXXXXXXX

\

**e. Sazonalidade aditiva vs multiplicativa**

XXXXXXXXXXXXXXXXXXXXXXXXXXXXXXXX

\

# P05 Visualização XXX

\

Em relação à base escolhida:\

\

## Variáveis

a. Faça gráficos onde cada variável não sequencial é usada no eixo-Y e a sequencial é o eixo-X


```{r}

```

\

## ACF plot

b. Faça um gráfico de autocorrelação para cada uma das variáveis (ACF Plot)

```{r}

```


\

## PACF plot


c. Faça um gráfico de correlação parcial para cada uma das variáveis (PACF Plot)

```{r}

```





\

# P06 Decomposição XXX

\

Decomponha as variáveis em: Tendência, Sazonalidade e Resíduo. Faça um gráfico

\

```{r}

```


\

# P07 ARIMA XXX

\

Construa um modelo ARIMA para cada variável da base de dados e faça uma previsão (forecast) baseado nele. Use "Akaike Information Critera" para definir o melhor modelo ARIMA possível. Análise o resíduo do modelo de predição, com o número correto de graus de liberdade. (use os componentes ARIMA Predictor, ARIMA Learner e Analyze ARIMA Residuals)


```{r}

```


\

# FIM

\

*Antes de fazer sua entrega, reúna todos os arquivos relativos ao seu Projeto de Disciplina em um único arquivo no formato .zip e poste no Moodle. Utilize o seu nome para nomear o arquivo, identificando também a disciplina, como no exemplo: “nomedoaluno_nomedadisciplina_pd.zip”.*

\

# Referências bibliográficas

\

Hyndman, R.J., & Athanasopoulos, G. (2021) *Forecasting: principles and practice*, 3rd edition, OTexts: Melbourne, Australia. [https://otexts.com/fpp3/]. Acessado em `r format(Sys.time(), '%d/%m/%Y')`.
